【裁判字號】    99,易,679
【裁判日期】    990430
【裁判案由】    毒品危害防制條例
【裁判全文】
臺灣板橋地方法院刑事判決              99年度易字第679 號
公  訴  人  台灣板橋地方法院檢察署檢察官
被      告  甲○○
上列被告因違反毒品危害防制條例案件，經檢察官追加起訴（99
年度毒偵字第1030號），被告於本院審理時就被訴事實為有罪之
陳述，經裁定改依簡式審判程序審理，判決如下：
    主      文
甲○○施用第二級毒品，累犯，處有期徒刑肆月，扣案甲基安非
他命伍包（合計驗餘淨重零點柒玖貳捌公克）沒收銷燬之；扣案
玻璃球吸食器肆組沒收。
    理      由
一、甲○○前曾於民國93年間，因妨害風化案件，經台灣台北地
    方法院以93年度訴字第1163號判決處有期徒刑六月確定，於
    94年1 月28日易科罰金執行完畢。復於95年間，因施用毒品
    案件，經裁定送觀察、勒戒，於97年2 月5 日執行完畢釋放
    。再於98年間，因施用毒品違反毒品危害防制條例案件，經
    台灣台北地方法院以98年度簡字第745 號判決處有期徒刑三
    月確定，於98年10月5 日易科罰金執行完畢。詎仍不知警惕
    ，竟基於施用第二級毒品甲基安非他命之犯意，於99年1 月
    25日某時許，在台北市萬華區○○○路○段88號5 樓住處（
    起訴書記載為在台北縣板橋市○○路52之2 號5 樓），將少
    許甲基安非他命放在玻璃球吸食器內以火燒烤使成煙霧後，
    吸食施用甲基安非他命一次。嗣於同日晚間11時15分許，因
    涉嫌販賣甲基安非他命案件，在台北縣板橋市○○路52之2
    號5 樓黃純惠住處為警查獲，在甲○○身上扣得其持有、預
    備販賣予黃純惠之甲基安非他命1 包（驗餘淨重0.5908公克
    ）、玻璃球吸食器1 組、及供予黃純惠聯絡之行動電話手機
    1 支（含門號0000-000000 號ＳＩＭ卡1 枚）等物（涉嫌販
    賣第二級毒品罪嫌部分，由本院另案審理）。並於甲○○駕
    駛之車號８４９－ＥＳ號營業小客車內，扣得其持有、預備
    供施用之甲基安非他命5 包（合計驗餘淨重0.7928公克）、
    及其所有、供施用甲基安非他命所用之玻璃球吸食器4 組。
    經採集其尿液檢體送驗，結果呈甲基安非他命陽性反應。
二、案經台北縣政府警察局板橋分局報告台灣板橋地方法院檢察
    署檢察官偵查後追加起訴。
    理      由
一、本案被告甲○○所犯係死刑、無期徒刑、最輕本刑為三年以
    上有期徒刑以外之罪，且非高等法院管轄之第一審案件，其
    於本院審理時就被訴事實為有罪之陳述，經本院告知簡式審
    判程序之旨，並聽取公訴人、被告之意見後，經裁定改行簡
    式審判程序，合先敘明。
二、上揭事實，業據被告於本院審理時坦承不諱，並有前開甲基
    安非他命、玻璃球吸食器等件扣案可證，且被告於99年1 月
    25日為警查獲後，經採集其尿液檢體送驗，結果確呈甲基安
    非他命陽性反應，有台灣檢驗科技股份有限公司濫用藥物尿
    液檢驗報告書、對照表等件附卷可憑，足證被告自白核與事
    實相符，堪以採信。查被告前曾於95年間，因施用毒品案件
    ，經裁定送觀察、勒戒在案，再於98年間，因施用毒品案件
    ，經法院判刑確定，其於五年內再犯本案施用毒品，事證明
    確，其犯行洵堪認定。
三、核被告所為，係犯毒品危害防制條例第10條第2 項之施用第
    二級毒品罪。至被告施用前後持有甲基安非他命之低度行為
    ，為其進而施用之高度行為所吸收，不另論罪。查被告有如
    前所述之前案紀錄，於94年1 月28日易科罰金執行完畢，有
    台灣高等法院被告前案紀錄表在卷可稽，其於受徒刑之執行
    完畢後，五年以內故意再犯本案有期徒刑以上之罪，為累犯
    ，應依刑法第47條第1 項規定加重其刑。
四、爰審酌被告之素行不佳，經執行觀察、勒戒後，仍未戒除吸
    毒惡習，施用毒品危害其個人身心健康，及犯罪後坦承犯行
    ，態度尚屬良好等一切情狀，量處如主文所示之刑，並諭知
    如易科罰金之折算標準，以示懲儆。
五、沒收部分：
（一）於被告駕駛之車號８４９－ＥＳ號營業小客車內扣得之甲
      基安非他命5 包（合計驗餘淨重0.7928公克），為被告持
      有供施用之第二級毒品，而本件甲基安非他命均為細微粉
      末，部分沾附於包裝袋上（見查獲照片），若欲完全析離
      ，雖非不可能，但此舉對毒品危害防制政策之施行，並無
      特殊助益，且徒費執行之成本，故均併依毒品危害防制條
      例第18條第1 項前段規定宣告沒收銷燬之，以符執行之實
      際。另扣案之玻璃球吸食器4 組，為被告所有供本案施用
      甲基安非他命犯罪所用之物，業據其供明在卷，爰依刑法
      第38條第1 項第2 款規定宣告沒收。
（二）至被告於台北縣板橋市○○路52之2 號5 樓黃純惠住處，
      在被告身上扣得之甲基安非他命1 包（驗餘淨重0.5908公
      克）、玻璃球吸食器1 組、及行動電話手機1 支（含門號
      0000-000000 號ＳＩＭ卡1 枚）等物，係被告涉嫌持供販
      賣甲基安非他命予黃純惠所用之物，亦據被告供明在卷，
      核與本案無涉，此部分不另諭知沒收，由本院於另案審理
      時依法處理，附此敘明。
據上論斷，應依刑事訴訟法第273 條之1 第1 項、第299 條第1
項前段，毒品危害防制條例第10條第2 項、第18條第1 項前段，
刑法第11條前段、第47條第1 項、第41條第1 項前段、第38條第
1 項第2 款，判決如主文。
本案經檢察官馮君傑到庭執行職務。
中    華    民    國    99    年    4     月    30    日
                  刑事第17庭  法  官  林鈺琅
以上正本證明與原本無異。
如不服本判決，應於收受送達後10日內，向本院提出上訴狀，並
應敘述具體理由；其未敘述上訴理由者，應於上訴期間屆滿後20
日內，向本院補提理由書（均須按他造當事人之人數附繕本），
「切勿逕送上級法院」。
                              書記官  鍾惠萍
中    華    民    國    99    年    4     月    30    日
附錄本案論罪科刑法條全文：
毒品危害防制條例第10條：
  施用第一級毒品者，處六月以上五年以下有期徒刑。
  施用第二級毒品者，處三年以下有期徒刑。

司法院資訊處製作；財團法人民間司法改革基金會備份。
